【裁判字號】    98,台非,306
【裁判日期】    981022
【裁判案由】    違反毒品危害防制條例
【裁判全文】
最高法院刑事判決              九十八年度台非字第三０六號
上  訴  人  最高法院檢察署檢察總長
被      告  甲○○
上列上訴人因被告違反毒品危害防制條例案件，對於台灣桃園地
方法院中華民國九十七年十月二十九日第一審確定判決（九十七
年度訴字第三四九號，起訴案號：台灣桃園地方法院檢察署九十
七年度偵字第一五七三、六九六八號），認為部分違法，提起非
常上訴，本院判決如下：
    主  文
原判決關於甲○○部分撤銷。
甲○○販賣第二級毒品，處有期徒刑年陸月，販賣毒品所得新
台幣壹仟陸佰元沒收，如全部或一部不能沒收時，以其財產抵償
之，未扣案之0000000000號行動電話壹支（含SIM 卡
壹張）沒收，如全部或一部不能沒收時，追徵其價額或以其財產
抵償之；又販賣第二級毒品，處有期徒刑年陸月，販賣毒品所
得新台幣壹仟元沒收，如全部或一部不能沒收時，以其財產抵償
之，未扣案之0000000000號行動電話壹支（含SIM 卡
壹張）沒收，如全部或一部不能沒收時，追徵其價額或以其財產
抵償之。應執行有期徒刑陸年捌月，販賣毒品所得新台幣貳仟陸
佰元沒收，如全部或一部不能沒收時，以其財產抵償之，未扣案
之0000000000號行動電話壹支（含SIM 卡壹張）沒收
，如全部或一部不能沒收時，追徵其價額或以其財產抵償之。
    理  由
非常上訴理由稱：「按判決不適用法則或適用法則不當者，為違
背法令，刑事訴訟法第三百七十八條定有明文。復按曾受有期徒
刑之執行完畢，或受無期徒刑或有期徒刑一部之執行而赦免後，
五年以內再犯有期徒刑以上之罪者，始得依刑法第四十七條之累
犯規定加重其刑，觀之該條規定自明。經查原確定判決認被告甲
○○前因違反毒品危害防制條例案件，經台灣桃園地方法院九十
六年度壢簡字第二二四二號判決，判處有期徒刑六月確定，並於
九十七年二月十六日易科罰金執行完畢等事實，則被告於九十六
年十一月七日及同月九日所犯本案之販賣毒品罪，即非在上開判
決所處有期徒刑執行完畢後五年內所犯，詎原確定判決論以累犯
，自有判決適用法則不當之違法。案經確定，爰依刑事訴訟法第
四百四十一條、第四百四十三條提起非常上訴，以資糾正。」等
語。
本院按判決適用法則不當者，為違背法令，刑事訴訟法第三百七
十八條定有明文。又受徒刑之執行完畢，或一部之執行而赦免後
，五年以內故意再犯有期徒刑以上之罪者，為累犯，加重本刑至
二分之一，亦為刑法第四十七條第一項所明定。經查本件原判決
認定被告甲○○前於民國九十六年間，因違反毒品危害防制條例
案件，經原審法院於九十六年十二月十日以九十六年度壢簡字第
二二四二號（下稱前案）判決判處有期徒刑六月確定，甫於九十
七年二月十九日（非常上訴理由載為十六日）易科罰金執行完畢
，仍不知悔改，竟基於意圖營利販賣第二級毒品MDMA之犯意，於
九十六年十一月七日下午四時二十分許，羅百成以所持有之00
00000000號行動電話，撥打被告之000000000
0號行動電話商談購買MDMA之數量及價錢後，於當日下午五時八
分許，被告在桃園縣楊梅鎮○○路天生好手撞球場以新台幣（下
同）一千六百元價格販賣MDMA四顆予羅百成；又於九十六年十一
月九日凌晨一時五分許，程貴安以其所持有000000000
0號行動電話，撥打被告所持有前揭行動電話商談購買MDMA之數
量及價錢後，被告於當日凌晨一時三十分許，在桃園縣楊梅鎮○
○路上之「萬象網咖」店內，以一千元價格販賣MDMA三顆予程貴
安等情。因認被告所為，均係犯毒品危害防制條例第四條第二項
之販賣第二級毒品罪。被告販賣MDMA予程貴安、羅百成各一次，
犯意各別，行為互殊，應予分論併罰。並說明被告有前揭犯罪科
刑及執行情形，有台灣高等法院被告前案紀錄表在卷可稽，其於
有期徒刑執行完畢後五年內，故意再犯有期徒刑以上刑之本罪，
為累犯，應依刑法第四十七條第一項規定加重其刑，及審酌其犯
罪之情狀，顯可憫恕，適用刑法第五十九條減輕其刑，並先加（
除無期徒刑部分依法不得加重外）後減之，就其所犯販賣第二級
毒品二罪，各處有期徒刑年捌月，並均為相關從刑之宣告及就
主刑部分定應執行有期徒刑七年等旨。然查被告前案所處之刑係
於九十七年二月十九日易科罰金執行完畢，有台灣高等法院被告
前案紀錄表在卷可稽（見訴字第三四九號卷第五頁），並為原判
決所是認。被告於九十六年十一月七日、同年月九日犯本件之罪
時，前案既尚未執行完畢，揆之前揭說明，即與累犯之要件不符
。原判決均論以累犯，並加重其刑，自有判決適用法則不當之違
背法令。案經確定，且不利於被告，非常上訴意旨執以指摘，洵
有理由，應由本院將原判決關於被告部分撤銷，另行判決如主文
第二項所示，以資救濟。
據上論結，應依刑事訴訟法第四百四十七條第一項第一款，毒品
危害防制條例第四條第二項、第十九條第一項，刑法第十一條前
段、第五十一條第五款、第五十九條，判決如主文。
中    華    民    國  九十八  年    十    月  二十二  日
                      最高法院刑事第九庭
                          審判長法官  邵  燕  玲
                                法官  李  伯  道
                                法官  孫  增  同
                                法官  李  英  勇
                                法官  蔡  名  曜
      本件正本證明與原本無異
                                      書  記  官
中    華    民    國  九十八  年    十    月  二十七  日
                                                     ｍ
附錄本案論罪科刑法條
毒品危害防制條例第四條第二項：
製造、運輸、販賣第二級毒品者，處無期徒刑或七年以上有期徒
刑，得併科新臺幣一千萬元以下罰金。


司法院資訊處製作；財團法人民間司法改革基金會備份。
